【裁判字號】    95,上重更(一),82
【裁判日期】    951229
【裁判案由】    擄人勒贖
【裁判全文】
臺灣高等法院刑事判決            95年度上重更(一)字第82號
上  訴  人
即  被  告  丙○○  33歲民.
                    偷渡客無.
                    現於臺灣臺北看守所
選任辯護人  賴玉梅律師
            周福珊律師
            王嘉斌律師
上  訴  人
即  被  告  乙○○  37歲民.
                    旅行證號碼.
                    現於臺灣臺北看守所
選任辯護人  李初東律師
上列上訴人，因擄人勒贖案件，不服臺灣板橋地方法院，94年度
重訴字第35號，中華民國95年5月2日第一審判決（起訴案號：臺
灣板橋地方法院檢察署94年度偵字第125、873、3006號），提起
上訴，判決後經最高法院第1次發回更審，本院判決如下：
    主  文
原判決撤銷。
丙○○、乙○○共同意圖勒贖而擄人，丙○○處有期徒刑拾壹年
；乙○○處有期徒刑玖年。扣案之MOTOROLA、LG、NOKIA、SONY
ERICSSON、SAMSUNG行動電話各壹支、藍波刀壹把、手銬貳副、
鐵鍊參條、鎖頭貳個、虎頭鉗、小圓鍬、小鋤頭各壹支、帳篷壹
個均沒收。
    事  實
一、丙○○（綽號阿宏）、乙○○（綽號阿忠）均係大陸福建省
    人士。丙○○於民國92年間，自福建省搭船偷渡入境；乙○○則係以結婚名義來台依親，於93年6月6日失聯，經其配偶
    通報為行方不明人口。（2人所涉臺灣地區與大陸地地區人
    民關係條例之部分原審另行處理）
二、乙○○與劉宗雄（綽號「阿利」或稱「劉阿利」之成年男子
    ，年籍資料不詳，另由警方依海峽交流基金會向中國大陸通
    報涉案）於93年12月11日，在乙○○女友林美珠（未涉案，
    已經不起訴處分確定）承租之臺北縣蘆洲市○○路52號3樓
    居所，共同基於為自己不法所有之犯意聯絡，意圖勒贖，謀
    議擄人，賺取金錢，並由劉宗雄策劃如何進行，同年月13日
    劉宗雄與丙○○在丙○○承租之新莊市○○街69巷2號5樓，
    劉宗雄以先前介紹工作，進工廠時原本說是日薪新台幣（下
    同）1千5百元，算工錢時老闆只算1千2百元，認為被甲○○
    欺負，且認公司老闆應財力雄厚拿得出錢來，與丙○○謀議
    決定要綁架甲○○，因此確認綁架對象為劉宗雄曾代為仲介
    員工之宜昇風管工程有限公司（下稱宜昇公司）負責人甲○○（違反臺灣地區與大陸地地區人民關係條例罪部分另案經
    原審法院判決確定）。謀議既定，劉宗雄於93年12月14日13
    時許，佯以買賣中古機器電話邀甲○○看風管工程用工具，
    雙方約定同日16時許，在臺北縣新莊市○○路與中山路口見
    面，劉宗雄事先備好手銬、玩具槍枝及玩具金屬彈殼夥同丙○○前往等候，3人見面後，劉宗雄、丙○○坐上甲○○所
    有車牌號碼5726-FJ自小客貨車往新莊市○○路，至某不知
    名巷口，劉宗雄示意停車，後座之丙○○即勒住甲○○脖子
    並以劉宗雄所交付玩具手槍玩具（含玩具金屬彈殼3顆，槍
    枝、玩具金屬彈殼經鑑定均不具殺傷力）抵住甲○○，由前
    坐劉宗雄以手銬銬住，再將甲○○拉至後座，換由劉宗雄開
    車，丙○○再用車上甲○○所有之膠帶粘住甲○○眼、口。
    劉宗雄並打電話聯絡乙○○買好飲料、礦泉水後，先返回丙○○承租之新莊市○○街69巷2號5樓取得另外之手銬、鐵鍊
    、帳棚等工具，約於同日19時許，在三重市與準備看守人質
    之乙○○會合，乙○○、丙○○、劉宗雄見面後，均有共同
    犯意之聯絡，隨即驅車前往人跡罕至之桃園縣龜山鄉兔子坑
    山上竹林紮營，以鐵鍊綁住甲○○，再以2副手銬銬在竹子
    上，向甲○○恐嚇稱如果拿不到錢，就要將之埋掉，劉宗雄
    、丙○○並徒手毆打甲○○（未成傷），使之心生畏懼，並
    由乙○○負責看守，綁架期間並向山上高處移動紮營3次，
    以防止他人發覺。甲○○之妻丁○○於同日20時5分，與甲○○聯絡，甲○○被迫告知現在友人家，不要報警，等伊回
    家，會有人聯絡。同年月15日9時30分許，劉宗雄以甲○○
    行動電話通知丁○○勒贖新臺幣1千萬元，並恐嚇不得報警
    ，丁○○並於電話中聽見夾雜著的聲音（應係丙○○）說著
    否則會收到甲○○之手腳，丁○○要求與甲○○對話亦不可
    得，使其恐懼不已。同年月16日10時51分，劉宗雄再以上開
    電話與丁○○聯繫，雙方討價還價後降為6百萬元，劉宗雄
    並恐嚇稱不知道甲○○是否捱得過明天等語。同年月17日13
    時40分許，劉宗雄命丁○○帶錢至板橋市新埔捷運站，期間
    並由丙○○以甲○○行動電話聯絡撥打給丁○○問「人在哪
    裡」、俟丁○○至該處，劉宗雄改命其至板橋火車站搭火車
    南下至嘉義，丁○○搭至樹林站，又遭劉宗雄命令下車，再
    搭莒光號火車第8節車廂回板橋站，火車行進中，同日18時
    47分，劉宗雄命丁○○往左邊門口靠近，如見有人在車外拿
    手電筒閃燈時即丟包，當時丁○○見此情狀，惟因人潮擁擠
    無法丟包錯過，劉宗雄即於電話中告知丁○○回家等候電話
    ，同年月18日凌晨5時16分，劉宗雄持乙○○所使用之行動
    電話給甲○○，回電丁○○，告知要準備3百萬元，叫警察
    不要跟，星期1（即20日）交贖款，丙○○並持劉宗雄所有
    之藍波刀向甲○○恫嚇稱：如果拿不到錢就殺了、埋了等語
    。嗣後劉宗雄等人未再聯繫丁○○。嗣經警於93年12月19
    日19時許，循線攻堅新莊市○○街69巷2號5樓，圍捕劉宗雄
    、丙○○，劉宗雄趁亂逃逸，丙○○則為臺北縣政府警察局
    刑警隊、蘆洲分局會同開槍擊中左小腿就範，扣得用於勒贖
    之MOTOROLA（起訴書誤載為MOTOROA，以下均同）、LG、NOK
    IA、SONY ERICSSON行動電話各1支、藍波刀1把，經將丙○○送醫包紮後，由警及救難大隊以擔架抬丙○○至兔子坑山
    區，於同年月20日3時許救出甲○○，扣得背包1個、手銬二
    副、鐵鍊3條、鎖頭2個、虎頭鉗、小圓鍬、小鋤頭各1支、
    帳篷1個等工具，及取回甲○○所有之行動電話；乙○○則
    趁夜色掩護逃離現場，嗣後於同年12月25日11時15分許，在
    臺北市中山區○○○路115號前，為臺北市政府警察局中山
    分局以逾期居留大陸地區人民查獲，並扣得勒贖用SAMSUNG
    （起訴書誤載為SANAUNG，以下均同）行動電話乙支。
三、案經甲○○、丁○○訴由臺北縣政府警察局蘆洲分局報告臺
    灣板橋地方法院檢察署檢察官偵查起訴。
    理  由
壹、程序方面：
一、本件證人陳強、劉宗焰、林美珠、被告2人於檢察官偵查時
    ，均以證人之身分陳述，且經檢察官告以具結義務及偽證罪
    之處罰後，命證人朗讀結文後具結，另告訴人、被害人於明
    確理解偽證罪之處罰規定後，仍為證述（詳參94年偵字第12
    5號卷第91頁至123頁、第116頁至第117頁、94年度偵字第
    3006號卷第138頁至第140頁、94年偵字872號卷第51頁至第
    53頁、94年偵字873號卷第25頁至第27頁），因檢察官代表
    國家職司追訴犯罪，就審判程序之訴訟構造言，檢察官係屬
    與被告相對立之當事人一方，偵查中對被告以外之人所為之
    偵查筆錄，性質上均屬傳聞證據。然而現階段刑事訴訟法規
    定檢察官代表國家偵查犯罪、實施公訴，必須對於被告之犯
    罪事實負舉證之責，依法亦有訊問被告及證人之權，證人且
    須具結。此外尚負有客觀性義務，對被告有利情形，亦應予
    注意，而實務運作時，偵查中檢察官向被告以外之人所取得
    之陳述，原則上均能遵守法律規定，不致違法取供，其可信
    性極高，為兼顧理論與實務，乃於修正刑事訴訟法時，增列
    第159條之1第2項，明定被告以外之人於偵查中向檢察官所
    為陳述，除顯有不可信之情況者外，得為證據。本案被告、
    被害人、告訴人、證人均未曾提及檢察官在偵訊時有任何以
    不正方法取供之情況，並有具結或給被告對質之機會，無顯
    不可信之情形，自得作為證據甚明。
二、刑事訴訟法第159條之5第1項、第2項規定：「被告以外之人
    於審判外之陳述，雖不符前4條之規定，而經當事人於審判
    程序同意作為證據，法院審酌該言詞陳述或書面陳述作成時
    之情況，認為適當者，亦得為證據。」、「當事人、代理人
    或辯護人於法院調查證據時，知有第159條第1項不得為證據
    之情形，而未於言詞辯論終結前聲明異議者，視為有前項之
    同意。」，本件被告等及辯護人對於法院調查證據時，知有
    第159條第1項不得為證據之情形，而未於言詞辯論終結前聲
    明異議，視為有前項之同意，該被告以外之人於審判外之陳
    述，自得為證據。
三、復按刑事訴訟法第100條之1第1項之規定，雖有應全程連續
    錄音之規定，然其立法目的，乃在於建立詢問筆錄之公信力
    ，旨在輔助筆錄之不足，並擔保詢問程序之合法正當，亦即
    在擔保被告對於訊問之陳述，係出於自由意思及筆錄所載內
    容與陳述相符，是如被告之陳述係屬自白，並基於自由意思
    而非出於不正之方法，且其自白之陳述與事實相符，縱令未
    全程錄音或是後提供之錄音帶無法比對，致訊問程序稍嫌瑕
    疵，仍難謂其自白之筆錄，無證據能力，此有最高法院92年
    度台上字第2910號、93年台上字第4525號判決意旨足參。經
    查本件被告乙○○於檢察官製作筆錄時有錄影，雖其錄影光
    碟有某部分「無影像」之情事，並經原審法院勘驗屬實，復
    有該院勘驗筆錄存卷可按，然被告自己偵查中所言，係出於
    任意性已如前述，是雖有被告之偵查錄影帶無任何影像之情
    ，參照上開判決意旨，仍應認其偵查自白之筆錄，有證據能
    力。
四、按司法警察機關於合乎通訊保障及監察法第5條第1項所規定
    之要件，經由檢察官核發通訊監察書後，即得實施通訊監察
    。通訊保障及監察法第5條定有明文。查本案員警對被告等
    人所使用之行動電話實施監聽錄音，係經由檢察官直接指揮
    偵辦，有台北縣政府警察局蘆洲分局94年2月18 日北縣警蘆
    刑字第0940004787號函附卷可稽，監察對象為被害人甲○○
    、報案人丁○○、劉宗雄、丙○○、乙○○、劉宗焰、陳強
    、林美珠、楊玉華、陳強友人、劉宗焰女友等人實施監察之
    通訊號碼共計25支行動電話號碼，監察時間自93年12月12日
    至22日，監察方法為監聽錄音，是本案員警對與報案人聯絡
    所使用之行動電話實施監聽錄音，並未逾越授權實施監察監
    察之範圍，因監聽錄音所取得之證據，有證據能力。
貳、實體部分
一、前揭事實，業據被告丙○○、乙○○坦承不諱。核與（一）
    、證人即告訴人甲○○於原審法院審理時證稱：我是宜昇公
    司的負責人，劉宗雄曾來找工作，有介紹2個人（陳強及劉
    宗焰）給我，當時答應這兩個人工作，給他們的日薪每個人
    1 天1千2百元，薪水是半個月算1次，並無積欠他們兩個人
    任何薪資，另給劉宗雄每天4百元的仲介費，均有付清，與
    劉宗雄間無其他金錢未結算清楚的，原來陳強、劉宗焰應徵
    時，我答應給他們1天1千6百元（或1千5百元），但是沒有
    達到工作績效的價值，所以我給他們1千2百元，但是後來劉
    宗雄要我補給，我才補給劉宗雄4百元，所以給劉宗雄之錢
    應該不是仲介費，總共補給劉宗雄的費用多少，要問我老婆
    ，在山上被綁期間劉宗雄有跟我聊過說本來是講好的價錢，
    怎麼又改了，我說補的都已經補給你們了，我也沒有欠你們
    的錢等語綦詳。（二）、證人即告訴人丁○○證稱：我在先
    生開的公司裡面做帳，劉宗雄我有看過，我們開的公司跟劉
    宗雄並無金錢的往來或糾葛，劉宗焰與陳強辭職時，給薪資
    的時間是上個月的帳是在下個月的5日領，劉阿利（即劉宗
    雄）有來要差額，總共付了兩次的錢，補跨月份的錢。一般
    附近臺灣人去我們公司服小工是1千8或1千5，視其工作能力
    ，我沒有欠劉阿利金錢等語。（三）、證人陳強證稱：甲○○沒有欠我工錢，與之沒有糾紛或仇恨等語明確在卷。（四
    ）、證人劉宗焰則證稱：劉宗雄本來說1天1千5百元，但後
    來給1天千2百元等語（詳參原審法院卷第294頁至第299頁、
    第305頁至第310頁、94年偵字第125號卷第61頁），均大致
    符合。
二、證人即告訴人甲○○於原審法院審理時復證稱：時間是在93
    年12月10日（應係14日之誤）是劉宗雄說要看買賣中古機器
    為理由，把我騙到新莊中山路，之後丙○○也有上車，當時
    我開車，他們兩位坐我的車，他們說要去龜山，他們說不知
    道路，叫我載他們去，到龜山鄉時，在不知名的巷子，丙○○拿槍，劉宗雄是持手銬將我銬住，丙○○就勒我的脖子，
    拖到後座，然後由劉宗雄駕駛，當時丙○○坐在後座右後邊
    ，後來在中途另一個被告就上來，當時我的口、鼻（係眼之
    誤）已經被矇住了，他們繞了一陣子之後就到山上何處我不
    清楚，後來是在兔子山，剛上去山上時，劉宗雄與丙○○有
    用手打我，沒有受傷，過了一、兩天我被綁的過程中，他們
    有移動位置。後來警方有去我被綁的地點，在這過程中，我
    的眼睛除了吃東西以外都被矇住，到警方在山上查獲我，歷
    時大概七天，被帶到山上去，他們是要勒索，因為我有聽到
    他們打電話跟我太太丁○○要錢的聲音，是由劉宗雄撥打電
    話的，總共撥了幾次我不曉得，我聽到他們是要1千萬元，
    丙○○與劉宗雄都有講，丙○○是與劉宗雄兩個互講，不是
    講國語，而是他們大陸的家鄉話，劉宗雄與丙○○有拿電話
    給我講，是跟我太太講說要錢，不要報警。綁架我在車上時
    ，劉宗雄用手銬銬住我，在山上時，劉宗雄有拿出第2副手
    銬，銬我的手，兩隻手共銬兩副手銬及用4條鐵鍊鎖住，手
    腳都有銬住，手腳都有被鎖住，最後拿錢拿不到時，丙○○
    有用藍波刀對我說，如果再拿不到錢，就把我殺了埋了，這
    是警察查到我前1天時說的，在被綁的期間，大多只剩下乙○○在山上看守，我都是在晚上用餐，1天1餐，我就吃麵包
    與水，最後要我家人準備3百萬元，那是他們後來在講的，
    是後來降價的數字，3百萬元的數字我有聽到，拿電話給我
    的，跟說拿不到錢要讓我死在那邊等話，都是丙○○等語綦
    詳，而甲○○被擄後在山上情形，亦據其於本院前審審理時
    供陳甚明。證人即告訴人丁○○亦證稱：甲○○他是我先生
    ，被帶到山上一事，我知悉，因對方打電話來勒贖，對方共
    打來有3、4通，第1通開價1千萬元，我說我沒有辦法，對方
    就說8百萬元，後來又說6百萬，說6百萬元是最低價了，一
    定要交款，後來第3通或第4通時有調整價格，對方叫我先生
    打到家裡的電話給我，我先生跟我說叫我準備3百萬，是對
    方要的。劉阿利（宗雄）的聲音我能認出，1千萬元那次是
    劉阿利打的，其他由何人喊價，我不太確定，在這過程中，
    我有準備6百萬元，講電話時因為其他的人交雜說著，有跟
    我講狠話，說不給錢，要剁我先生的手指寄給我，交錢之過
    程是他們叫我坐火車，帶著現金，去板橋府中路，叫我坐南
    下的火車，到車上會有人接應，是用電話遙控，但最後沒有
    成功的交錢給他們，我先生在他們手上我怕被他們殺，我不
    敢不給錢等語綦詳。證人林美珠並證稱：我於93年12月11日
    日大約是晚上8點半至9點左右到達蘆洲市○○路52號3樓住
    處。當天有宗燄、阿強、阿宗（即阿忠）先在家，利利（指
    劉宗雄）9時30分左右回來的，我有聽見阿忠、宗燄、阿強
    、利利他們4人討論賺錢的事，後來我就去洗澡了。當天阿
    忠與我在第1間房間睡覺。阿忠在睡覺前與我說：利利想賺
    大錢，可能是想要綁架人，我勸告阿忠不可以綁架人等語明
    確（詳參原審卷院卷第294頁至第299頁、第305頁至第310
    頁、94年偵字第125號卷第40頁至第47頁），參諸被告2人對
    證人丁○○、林美珠所證之情節於原審法院審理時均表示無
    意見，丙○○於警詢時亦自承：綁架甲○○要掙一點錢等語
    如上，且供承：93年12月17日下午約定交付贖款沒有成功，
    隔日凌晨5時許是阿利拿甲○○之行動電話撥打給丁○○家
    中稱：妳先生現在很安全，並約定星期1（93年12月20日）
    要把贖金準備好，再指示如何交款，打電話時現場共有甲○○、阿利、阿忠、我在場。我從開始綁架被害人甲○○至被
    查獲期間，只有1次拿甲○○所有0000000000號行動電話撥
    打給被害人妻子丁○○，時間為93年12月17日16時許，在新
    莊市○○路附近。撥打當時只有「阿利」在場，當時他正以
    機車載我，而我就拿被害人的電話給打丁○○，我在電話中
    問她「人在哪裡了」，她則回答我「人已經在板橋新埔捷運
    站」，後來「阿利」就叫我把電話趕快掛掉，怕被監聽等語
    在卷。被告乙○○於警詢時亦自承：我是有聽阿利講過要綁
    架人之事，而且有親口對陳美珠說過，93年12月17日下午交
    付贖款未成功，於18日凌晨阿利拿我的行動電話0000000000
    叫甲○○打至家中找丁○○，但我不知道他們說些什麼，阿
    利說他只有勒贖那個老闆3百萬元而已，我說他如果拿不出
    來就算了，阿利說他可能可以拿的出來，在山上只有丙○○
    打被害人等語在卷（詳參94年度偵字125號卷第116頁、第
    117頁、94年偵字第3006號卷第6頁至第12頁、第29頁至第35
    頁、94年偵字873號卷第9頁至第17頁、第25頁至第27頁）。
    查被告丙○○與劉宗雄綁架甲○○後向丁○○勒索千萬元巨
    款，在看守人質現場降價為6百萬及3百萬元，均非劉宗雄所
    稱之積欠微少工資之情。顯見被告2人對勒贖取財一事，瞭
    若指掌並分工參與其事，是被告2人明知自己、劉阿利與被
    害人間並無債務之糾紛，仍參與勒贖取財，渠等有不法所有
    之意圖，至為明確。
三、雖被告乙○○不否認參與犯罪，辯稱：是阿利告訴伊老闆欠
    他薪水，伊幫阿利看守2天，已經抓到人在拿贖金的時候，
    伊才知道擄人勒贖。11日的時候，伊跟阿利沒有談擄人勒贖
    的事情云云。然與前述事證不符，尚難遽採；又證人陳強於
    警詢時雖證稱：沒有聽阿利、阿宏（丙○○）、阿忠、林美
    珠提起要綁架甲○○等語，惟此與被告乙○○、證人林美珠
    所證齟齬，況此涉及證人陳強本身是否有犯意之聯絡，有無
    構成犯罪，自難期待證人為公正之證述，是證人陳強上開所
    證自不足採信。綜上所述，被告2人具有共同擄人勒贖之犯
    意，甚為明確，本件事證明確，其犯行洵堪認定。
四、核被告2人所為，均係犯刑法第347條第1項之擄人勒贖罪。
    被告2人與劉宗雄就上開擄人勒贖罪，有犯意之聯絡及行為
    之分擔，均為共同正犯。被告等人雖多次打電話取贖款，惟
    刑法第347條第1項擄人勒贖罪係以「意圖勒贖而擄人」為構
    成要件，其犯罪方法行為係將被害人置於行為人實力支配之
    下，予以脅迫，其犯罪之目的行為，係向被害人或其關係人
    勒索財物，因此擄人勒贖罪本質上為妨害自由與強盜之結合
    ；在形式上則為妨害自由與恐嚇罪之結合。擄人勒贖行為一
    經實現，犯罪即屬既遂，在被害人之自由回復以前，其犯罪
    行為均在繼續進行中，在犯罪行為終了前，若基於擄人勒贖
    之單一或概括犯意，先後向被害人或其關係人不法取得財物
    之多數行為，理論上自均應吸收於擄人勒贖之犯罪中而論以
    擄人勒贖一罪，亦有最高法院92年度第3次刑事庭會議附卷
    可參，且刑法第347條第1項擄人勒贖罪係以意圖勒贖而為擄
    人之行為時即屬成立，但勒取贖款，係該罪之目的行為，在
    被擄人未經釋放之前，犯罪行為均仍在繼續之中，並不因共
    犯間內部未分配取得贖金之多寡而受影響，即於架擄當中被
    害人皮夾掉落，被告等人未取其內之金錢，亦僅得認被告等
    人未因此另行成立他罪，並與已經完成之擄人勒贖罪無關。
    被告2人所為，係擄人勒贖既遂。
五、原審因而予以論罪科刑，固非無見。惟查：被告乙○○於本
    院前審審理時稱本案發生前其並不認識丙○○，也沒去過林
    美珠住處，則93年12月11日丙○○自無可能在林美珠住處參
    與謀議擄甲○○勒贖事宜，本案顯係劉宗雄於93年12月11日
    先與乙○○謀議，再於93年12月13日與丙○○謀議，被告2
    人在劉宗雄與丙○○擄甲○○得手後，在三重市見面始具犯
    意聯絡，原判決認彼3人於93年12月11日在林美珠家謀議擄
    甲○○勒贖，自有未洽；本件謀議策劃者為在逃之劉宗雄，
    原判決依被告乙○○之供述，認係丙○○策劃，亦與事實不
    符；又原判決理由貳一（一）認丙○○與劉宗雄在林美珠家
    謀議擄人，謀議時並未有阿東（乙○○）在上開林美珠之租
    屋處所，事實上應係劉宗雄與乙○○在林美珠住處謀議，丙○○並未在現場，原判決此部分認定事實，亦有錯誤。被告
    2人上訴指摘原判決不當，雖無理由，惟原判決既有上開可
    議之處，仍應由本院將之撤銷改判。爰審酌被告2人之素行
    ，均不思憑藉自己之勞力智慧，合法賺取所需金錢，竟以共
    同持玩具槍押人之嚴重不法手段，勒取鉅額贖金，嚴重威脅
    他人之生命安全，使被害人及其家屬精神受創甚鉅，並嚴重
    影響社會治安，且渠等於犯罪後，猶飾詞避重就輕，未能全
    然坦承犯行，難認已有真摯悔意，被告丙○○並出手毆打被
    害人，且向被害人、家屬嚇稱剁手指等語，加深被害人身心
    創傷，惟並未造成被害人受傷，被告乙○○未曾傷害被害人
    ，渠等對被害人之身體並未有凌虐情事，犯罪手段尚非極度
    殘暴不仁，良知尚未泯滅，而本件之主謀為在逃之劉宗雄，
    暨渠等之智識程度、生活狀況、犯罪之動機、手段、目的等
    一切情狀，量處丙○○有期徒刑11年，量處乙○○有期徒刑
    9年。另扣案之MOTOROLA 、LG、NOKIA、SONY ERICSSON、
    SAMSUNG行動電話各1支、藍波刀1把、手銬2副、鐵鍊3條、
    鎖頭2個、虎頭鉗、小圓鍬、小鋤頭各1支等物均為共犯劉宗
    雄等所有之物、帳篷1個為被告丙○○所有，已據被告丙○○供承在卷，且均係供其等犯罪所用之物，爰均依刑法第38
    條第1項第2款之規定，併予宣告沒收之。至於扣案背包1個
    、衣服、褲子、毛毯各1件，另於丙○○之處所扣得之變造
    身分證5張、駕駛執照2張、醫院卡片3張等物，與本案犯罪
    無關，依法尚不得宣告沒收，併此敘明。
據上論斷，應依刑事訴訟法第369條第1項前段、第364條、第299
條第1項前段，刑法第28條、第347條第1項、第38條第1項第2款
，判決如主文。
本案經檢察官沈明彥到庭執行職務。
中    華    民    國    95    年    12    月    29    日
                  刑事第八庭審判長法  官  鄭文肅
                                  法  官  陳國文
                                  法  官  江國華
以上正本證明與原本無異。
如不服本判決，應於收受送達後十日內向本院提出上訴書狀，其
未敘述上訴之理由者並得於提起上訴後十日內向本院補提理由書
（均須按他造當事人之人數附繕本）。
                                  書記官  陳玲憶
中    華    民    國    95    年    12    月    29    日
附錄：本案論罪科刑法條全文
中華民國刑法第347條第1項
（擄人勒贖罪）
意圖勒贖而擄人者，處死刑、無期徒刑或7年以上有期徒刑。


司法院資訊處製作；財團法人民間司法改革基金會備份。
